# 新设验资

提问人：审计阿拉斯加 时间：2016-12-30 15:40:41
新设验资：实际款项到账日晚于工商章程规定的日期（章程规定 2016 年 12 月 5 日前到账，实际企业投资款 2016 年 12 月 29 日到账），这样子可以出具报告，只需要在报告里面如实披露吗？还是说需要重新修改章程

回答人：chenyiwei
不一定要修改章程，但被审验单位股东之间要对是否认可该项逾期的出资，以及是否要求逾期出资的股东承担违约责任等问题上达成一致意见，验资报告方可出具。